【裁判字號】    97,訴緝,76
【裁判日期】    980320
【裁判案由】    毒品危害防制條例
【裁判全文】
臺灣臺南地方法院刑事判決              97年度訴緝字第76號
公  訴  人  臺灣臺南地方法院檢察署檢察官
被      告  甲○○
指定辯護人  本院公設辯護人  余訓格
上列被告因毒品危害防制條例案件，經檢察官提起公訴（89年度
偵字第12724號），本院判決如下：
    主  文
甲○○無罪。
    理  由
一、公訴意旨略以：被告甲○○意圖營利，基於概括犯意，自民
    國89年4月間起至同年7月底止，先後二次在台南縣永康市○
    ○街101巷117號11樓住處、一次在台南縣仁德鄉太子廟廟口
    、一次在台南市一心加油站旁之電動玩具店內，以每包新台
    幣（下同）3000元之售價，販賣交付第二級毒品安非他命予
    丙○○。89年10月28日經警查獲丙○○施用毒品行為，據其
    供述而查悉被告上開販賣行為。因認被告涉犯毒品危害防制
    條例第4條第2項販賣第二級毒品之罪嫌。
二、按犯罪事實應依證據認定之，無證據不得認定犯罪事實；不
    能證明被告犯罪者，應諭知無罪之判決，刑事訴訟法第154
    條條第2項、第301條第1項定有明文。此所謂認定犯罪事實
    之證據，無論其為直接或間接證據，均須達於通常一般人均
    不致有所懷疑，而得確信其為真實之程度，始得據為有罪之
    認定，若其關於被告是否犯罪之證明未能達此程度，而有合
    理性懷疑之存在，致使無法形成有罪之確信，依「罪證有疑
    、利於被告」之證據法則，即不得遽為不利被告之認定（最
    高法院29年上字第3105號、40年臺上字第86號、76年臺上字
    第4986號判例參照）。
三、公訴人認被告涉犯毒品危害防制條例第4條第2項販賣第二級
    毒品安非他命之罪，無非係以證人丙○○之供述為據；惟訊
    據被告甲○○固坦稱認識丙○○，並曾向丙○○借款1萬餘
    元，但堅詞否認有上開犯行，辯稱自己施用毒品但未販賣等
    語。經查，被告供承與證人丙○○相識，並曾於案發前向丙
    ○○借款1萬餘元，遲至95年間始清償完畢，核與證人丙○
    ○於90年2月21日本院審理時具結證述被告向其借款1萬餘元
    未還相符（本院訴字卷第14頁）等語相符，堪以信實。可稽
    證人丙○○為被告販賣安非命之陳述時，與被告二人間有金
    錢上之糾葛，已有閒隙；且證人丙○○為施用毒品之人，經
    警查獲，有無圖供出毒品來源以其減輕其刑或編派事實以敷
    衍警方追緝毒品來源，非無可能。再者，丙○○既稱被告向
    其借款二次，一次1萬元，一次1、2千元，均在伊向被告購
    買安非他命之前，則被告既積欠丙○○借款多達1萬餘元，
    衡情度理，丙○○向被告購買安非他命每次3000元，自可主
    張抵銷，無需另為付款，是證人丙○○所為向被告購買安非
    他命4次，每次支付3000元之供述，有上開疑慮，實難使通
    常一般人均不致有所懷疑，而得確信其為真實之程度；此外
    ，復查無其他積極證據足資認定被告涉有公訴人所指前揭犯
    行，揆諸前揭規定及說明，自應為被告無罪之諭知。
據上論斷，應依刑事訴訟法第301條第1項，判決如主文。
本案經檢察官乙○○到庭執行職務
中    華    民    國    98    年    3     月    20    日
                  刑事第十二庭  審判長法  官  卓穎毓
                                      法  官  莊玉熙
                                      法  官  魏玉英
以上正本證明與原本無異
如不服本判決應於收受本判後10日內向本院提出上訴書狀，並應
敘述具體理由。其未敘述上訴理由者，應於上訴期間屆滿後20日
內向本院補提理由書狀（均須按他造當事人之人數附繕本）「切
勿逕送上級法院」。
                                      書記官  曾盈靜
中    華    民    國    98    年    3     月    20    日


司法院資訊處製作；財團法人民間司法改革基金會備份。
